臺灣屏東地方法院刑事判決　　　　　　　　　　　　九十三年度訴字第一００一號
　　公　訴　人　臺灣屏東地方法院檢察署檢察官
　　被　　　告　甲○○
右列被告因違反毒品危害防制條例案件，經檢察官提起公訴（九十三年度毒偵字第二
二四七號），被告就被訴事實為有罪之陳述，本院裁定行簡式審判程序，判決如左：
    主  文
甲○○連續施用第一級毒品，累犯，處有期徒刑壹年貳月。又施用第二級毒品，累犯
，處有期徒刑陸月。應執行有期徒刑壹年陸月。
    事  實
一、甲○○前於民國八十九年間因違反毒品危害防制條例等案件，經本院八十九年度
    易字第一一四三號判處應執行有期徒刑一年六月確定；復於同年間另因違反毒品
    危害防制條例案件，經本院八十九年度訴字第六五五號判處有期徒刑六月確定，
    前開二案經接續執行，自九十年四月二十五日起入監服刑，迄九十一年十一月二
    十一日因縮短刑期假釋出監，而於九十二年三月十九日縮刑期滿未經撤銷假釋以
    視為執行完畢論。另於八十七年間因施用毒品案件，經本院八十七年度毒聲字第
    八一號裁定送觀察、勒戒後，認有繼續施用毒品之傾向，再依本院八十七年度毒
    聲字第三五六號裁定入戒治處所施以強制戒治，其後經本院八十八年度毒聲字第
    一一四九號裁定停止戒治，所餘戒治期間付保護管束，於八十八年七月二十一日
    經強制戒治期滿，由臺灣屏東地方法院檢察署檢察官於八十八年八月十日，以八
    十八年度戒毒偵字第一０號不起訴處分確定；復於八十九年間因施用毒品案件，
    經本院八十九年度毒聲字第一０二五號裁定入戒治處所施以強制戒治（同時由臺
    灣屏東地方法院檢察署檢察官向本院提起公訴，嗣經本院八十九年易字第一一四
    三號判處應執行有期徒刑一年六月確定），於九十年四月二十五日經強制戒治期
    滿。詎其猶不知悔改，竟基於施用第一級毒品海洛因之概括犯意，自九十三年八
    月二十日某時起，至同年九月二日六時許止，在屏東縣屏東市不特定之加油站廁
    所內，以將第一級毒品海洛因加水再以注射針筒注入體內之方式，約一天施用第
    一級毒品海洛因一次之頻率，連續施用第一級毒品海洛因多次；甲○○並另基於
    施用第二級毒品甲基安非他命之犯意，於九十三年九月二日七時許，在屏東縣屏
    東市柔情汽車旅館內，以將第二級毒品甲基安非他命置於玻璃球內加熱燒烤再吸
    食所產生煙霧之方式，施用第二級毒品甲基安非他命一次。嗣於九十三年九月二
    日十四時三十分許，因形跡可疑為警在屏東縣屏東市○○路一五之一四號前盤查
    ，經警徵得甲○○之同意採尿送驗而查獲，始查知上情。
二、案經屏東縣警察局屏東分局報請臺灣屏東地方法院檢察署檢察官偵查起訴。
    理  由
一、右揭事實，業據被告甲○○於警詢時及本院審理時坦承不諱，且被告為警查獲時
    所採集之尿液檢體，經送請屏東縣衛生局檢驗，結果呈甲基安非他命及嗎啡陽性
    反應，有該局煙毒及麻醉藥品類委託檢驗結果通知書影本一紙（見警卷第一一頁
    ）在卷足憑，堪信被告上開自白確與事實相符。再施用安非他命後，其尿液不致
    檢出甲基安非他命陽性反應，而施用甲基安非他命後，其尿液可檢出甲基安非他
    命和其代謝物安非他命成分，目前國內緝獲之白色結晶或粉末狀安非他命毒品，
    其成分多為甲基安非他命，有行政院衛生署管制藥品管理局九十三年十一月二日
    管檢字第０九三００一０四九九號函在卷可參，且被告之尿液確呈甲基安非他命
    陽性反應，是被告所施用之第二級毒品應為甲基安非他命，公訴人認被告係施用
    第二級毒品安非他命，容有誤會，併此敘明。次查被告先前如事實欄所載，其於
    八十七年間因施用毒品案件，經本院八十七年度毒聲字第八一號裁定送觀察、勒
    戒後，認有繼續施用毒品之傾向，再依本院八十七年度毒聲字第三五六號裁定入
    戒治處所施以強制戒治，其後經本院八十八年度毒聲字第一一四九號裁定停止戒
    治，所餘戒治期間付保護管束，於八十八年七月二十一日經強制戒治期滿，由臺
    灣屏東地方法院檢察署檢察官於八十八年八月十日，以八十八年度戒毒偵字第一
    ０號不起訴處分確定；復於八十九年間因施用毒品案件，經本院八十九年度毒聲
    字第一０二五號裁定入戒治處所施以強制戒治（同時由臺灣屏東地方法院檢察署
    檢察官向本院提起公訴，嗣經本院八十九年易字第一一四三號判處應執行有期徒
    刑一年六月確定），於九十年四月二十五日經強制戒治期滿等節，有臺灣高等法
    院被告全國前案紀錄表及全國施用毒品案件紀錄表各一份在卷足憑，本件事證已
    臻明確，被告五年內再犯本件連續施用第一級毒品海洛因及施用第二級毒品甲基
    安非他命犯行洵堪認定。
二、查海洛因為毒品危害防制條例第二條第二項第一款明定之第一級毒品；甲基安非
    他命為同條例第二條第一項第二款明定之第二級毒品，均不得持有及施用，核被
    告甲○○所為，係犯毒品危害防制條例第十條第一項之施用第一級毒品罪及同條
    第二項之施用第二級毒品罪。其施用前持有第一級毒品海洛因及第二級毒品甲基
    安非他命之低度行為，應分別為其施用第一級毒品海洛因及第二級毒品甲基安非
    他命之高度行為所吸收，不另論罪；其先後多次施用第一級毒品海洛因犯行，時
    間緊接、犯罪構成要件相同，顯然基於概括犯意反覆為之，為連續犯，應依刑法
    第五十六條之規定論以一罪，並依法加重其刑；其施用第一級毒品罪及施用第二
    級毒品罪二罪間，犯意個別、行為互殊，應予分論併罰。且被告曾於八十九年間
    因違反毒品危害防制條例等案件，經本院八十九年度易字第一一四三號判處應執
    行有期徒刑一年六月確定；復於同年間另因違反毒品危害防制條例案件，經本院
    八十九年度訴字第六五五號判處有期徒刑六月確定，前開二案經接續執行，自九
    十年四月二十五日起入監服刑，迄九十一年十一月二十一日因縮短刑期假釋出監
    ，而於九十二年三月十九日縮刑期滿未經撤銷假釋以視為執行完畢論，有臺灣高
    等法院被告全國前案紀錄表一份在卷可稽，其於受有期徒刑之執行完畢，五年以
    內再犯本件有期徒刑以上之罪，為累犯，所犯二罪均應依刑法第四十七條規定加
    重其刑，其中施用第一級毒品部分應遞加重之。爰審酌被告前經觀察、勒戒及強
    制戒治後，仍未戒斷其施用毒品之惡習，並參酌其素行狀況、犯罪之動機、目的
    、手段、所生戕害其身心情形及犯罪後坦承犯行，態度尚非惡劣等一切情狀，分
    別就其施用第一級毒品海洛因及第二級毒品甲基安非他命犯行，量處如主文所示
    之刑，並定其應執行刑，以資懲儆。
據上論斷，應依刑事訴訟法第二百九十九條第一項前段、第二百七十三條之一第一項
，毒品危害防制條例第十條第一項、第二項，刑法第十一條前段、第五十六條、第四
十七條、第五十一條第五款，判決如主文。
本案經檢察官葉容芳到庭執行職務。
中　　　華　　　民　　　國　　九十四　　年　　　二　　　月　　十五　　　日
                                      臺灣屏東地方法院刑事第六庭
                                          法  官  林家聖
右正本證明與原本無異。
如不服本判決應於收受本判決送達後十日內向本院提出上訴書狀，其未敘述上訴理由
者，並得於提起上訴後十日內向本院補提理由書狀（均須按他造當事人之人數附繕本
 ）「切勿逕送上級法院」
                                          書記官  唐淑嫻
中　　　華　　　民　　　國　　九十四　　年　　　二　　　月　　十五　　　日
附錄本判決論罪科刑法條全文：
毒品危害防制條例第十條
施用第一級毒品者，處六月以上五年以下有期徒刑。
施用第二級毒品者，處三年以下有期徒刑。
